# 咨询查补以前年度税金会计处理

提问人：kuangdachenxin 时间：2017-06-29 09:01:34
2017 年 6 月公司依据国税局稽查局出具的查补增值税结果，补交2013/2014/2015/2016年度增值税 4000 万元，每年 1000 万元。查补原因为以前年度公司将不能抵扣的形成不动产的材料设备的进项税进行了抵扣。 借：应交税费-应交增值税 4000 万元 贷 ：银行存款4000 万元 。请问，应将该查补的增值税结转到 2017 年的成本还是应调整以前年度损益？

回答人：chenyiwei
这种情况属于以前年度错误理解和运用了税法规定，故应作为前期差错，如果影响重大的，需追溯重述前期比较数据。 如果对该税款补缴事项作为重大前期差错予以更正处理的，由此导致的滞纳金，也一并予以追溯重述。但罚款应直接计入税局下达处罚决定当期的营业外支出。

提问人：丫头 1982 时间：2017-06-30 09:09:46
@chenyiwei ，企业是否可以追责会计所的责任？

回答人：chenyiwei
企业或其他利害关系人可以向法院起诉要求追究会计师的违约责任或者侵权责任。但如果会计师能够举证证明在执行该审计业务的过程中已经勤勉尽责，履行了审计准则规定的审计责任，记录于工作底稿中，则可以免责。